臺灣新北地方法院民事裁定  
111年度司繼字第3553號
聲  請  人  龍國清  
代  理  人  吳存富律師
關  係  人  葉信志  
上列聲請人聲請選任被繼承人許建銘之遺產管理人事件，本院裁
定如下：
    主  文
選任葉信志為被繼承人許建銘（男、民國00年0月0日生、身分證
統一編號：Z000000000號，生前最後住所︰新北市○○區○○街00巷0
0號，民國101年8月16日死亡）之遺產管理人。
准對被繼承人許建銘之大陸地區以外繼承人為承認繼承之公示催
告。
被繼承人許建銘之大陸地區以外繼承人，應自前項公示催告最後
揭示於法院公告處、資訊網路及其他適當處所之日起，壹年內承
認繼承。上述期限屆滿，無繼承人承認繼承時，被繼承人許建銘
之遺產，於清償債權並交付遺贈物後，如有賸餘即歸屬國庫。
程序費用新臺幣壹仟元由被繼承人許建銘之遺產負擔。
    理  由
一、按繼承開始時，繼承人之有無不明，而無親屬會議或親屬會
    議未於一個月內選定遺產管理人者，利害關係人或檢察官得
    聲請法院選任遺產管理人，並由法院依公示催告程序，定六
    個月以上之期限，公告繼承人，命其於期限內承認繼承；又
    被繼承人之所有繼承人均拋棄其繼承權者，亦準用關於無人
    承認繼承之規定，民法第1177條、第1178條第2項、第1176
    條第6項分別定有明文。
二、本件聲請意旨略以：被繼承人許建銘於民國101年8月16日死
    亡，聲請人為被繼承人許建銘死亡前之土地共有人，因被繼
    承人許建銘遺有土地，而其繼承人均已拋棄繼承或死亡，且
    其親屬會議並未於一個月內選定遺產管理人，致被繼承人許
    建銘之遺產無人管理，爰聲請選任遺產管理人等語。
三、查聲請人之主張，業據提出除戶謄本、繼承系統表、不動產
    謄本、民事裁定等件為證，復經本院依職權調取本院101年
    度司繼字第1956號拋棄繼承事件卷宗核閱屬實，堪信聲請人
    之主張為真實，是以，本件聲請人以利害關係人身分聲請選
    任被繼承人許建銘之遺產管理人，核與首揭規定尚無不合。
    關於本件遺產管理人之人選，聲請人表示業已得到關係人葉
    信志同意而推薦其為遺產管理人，有同意書在卷可參。經核
    葉信志乃職司地政士，有卷附地政士證書、地政士開業執照
    影本為證，其對於遺產管理事件應甚熟稔，並就遺產管理人
    職務之遂行，有所助益，且應會秉公辦理，要不致有利害偏
    頗之虞，為保障聲請人之利益及期程序之公正、公信起見，
    本院認聲請人請求選任關係人葉信志為本件之遺產管理人應
    屬適當，並限期命繼承人為承認繼承之公示催告，爰裁定如
    主文。至被繼承人許建銘之繼承人既均拋棄繼承，其遺產依
    民法第1176條第6項準用關於無人承認繼承之規定，是依民
    法第1185條規定，於清償債權並交付遺贈物後，如有賸餘，
    應歸屬國庫，附此敘明。
四、如不服本裁定，應於裁定送達後10日內，以書狀向本院司法
    事務官提出抗告，並繳納抗告費新臺幣1,000元。
中　　華　　民　　國　　111 　年　　10　　月　　18　　日
                  家事法庭    司法事務官